es: Método de lastre de la base: Sin base; Prepesado (sin relleno); Relleno de arena; Relleno de agua; Otro
pt-BR: Método de lastro da base: Sem base; Pré-pesado (sem enchimento); Enchimento de areia; Enchimento de água; Outros
ru: Метод утяжеления основания: Без основания; С готовым утяжелителем (без наполнителя); Песочный наполнитель; Водяной наполнитель; Другое
sl-SI: Metoda obtežitve podstavka: Brez podstavka; Vnaprej obteženo (brez polnjenja); Polnjenje s peskom; Polnjenje z vodo; Drugo
zh-TW: 底座配重方式: 無底座; 預先加重 (無填充物); 填沙; 注水; 其他
it: Metodo di zavorra di base: Nessuna base; Pre-zavorrata (senza riempimento); Riempimento con sabbia; Riempimento con acqua; Altro
de: Sockelballastmethode: Ohne Standfuß; Vorbeschwert (keine Füllung); Sandfüllung; Wasserfüllung; Sonstige
ja: 土台バラスト方式: ベースなし; 重り内蔵 (充填不要); 砂充填; 水充填; その他
nl: Basis ballastmethode: Geen voet; Voorverzwaard (geen vulling); Zandvulling; Watervulling; Overig
vi: Phương pháp cân bằng đế: Không có đế; Có sẵn trọng lượng (không nhồi thêm); Đổ cát; Bơm nước; Khác
ko: 기초 밸러스트 공법: 받침대 없음; 웨이트 내장(충전재 없음); 모래 충전; 물 충전; 기타
da: Basisballastmetode: Ingen fod; Forudvægtet (ingen fyld); Sandfyld; Vandfyld; Andet
el: Μέθοδος έρματος βάσης: Χωρίς βάση; Με προεγκατεστημένο βάρος (χωρίς γέμισμα); Γέμισμα με άμμο; Γέμισμα με νερό; Άλλο
hr-HR: Metoda osnove s balastom: Bez postolja; S ugrađenim utegom (bez punjenja); Punjenje pijeskom; Punjenje vodom; Ostalo
ro-RO: Metodă folosită pentru balastul bazei: Fără bază; Lestată în prealabil (fără umplere); Umplere cu nisip; Umplere cu apă; Altele
sv: Basballastmetod: Ingen fot; Förtyngd (ingen fyllning); Sandfyllning; Vattenfyllning; Övrigt
pl: Metoda obciążenia podstawy: Bez podstawy; Fabrycznie obciążona (bez wypełniania); Wypełnienie piaskiem; Wypełnienie wodą; Inna
fi: Pohjapainon tyyppi: Ei jalustaa; Esipainotettu (ei täytettä); Hiekkatäyttö; Vesitäyttö; Muu
en: Base ballast method: No base; Pre-weighted (no fill); Sand fill; Water fill; Other
pt-PT: Método de lastro de base: Sem base; Pré-pesado (sem enchimento); Enchimento de areia; Enchimento de água; Outro
zh-CN: 底座配重方法: 无底座; 预配重（无填充物）; 填充沙子; 填充水; 其他
hu: Alapballaszt-módszer: Nincs talp; Előre súlyozott (nem tölthető); Homokkal tölthető; Vízzel tölthető; Egyéb
bg-BG: Метод на баластиране на основата: Без основа; Предварително утежнен (без пълнеж); Пълнеж от пясък; Пълнеж от вода; Друго
tr: Taban ağırlıklandırma yöntemi: Taban yok; Önceden ağırlıklı (dolgusuz); Kum dolgu; Su dolgu; Diğer
cs: Způsob zatížení základny: Bez základny; Předem zatížené (bez výplně); Písková výplň; Vodní výplň; Jiné
nb: Baseballastmetode: Ingen fot; Forhåndsvektet (ingen fyll); Sandfyll; Vannfyll; Annet
th: วิธีการถ่วงน้ำหนักให้ฐาน: ไม่มีฐาน; ถ่วงน้ำหนักแล้ว (ไม่ต้องเติม); เติมทราย; เติมน้ำ; อื่นๆ
lt-LT: Pagrindo balastavimo metodas: Be pagrindo; Iš anksto pasunkintas (be užpildo); Pildomas smėliu; Pildomas vandeniu; Kita
sk-SK: Spôsob vyváženia základne: Bez základne; Vopred zaťažený (bez výplne); Výplň pieskom; Výplň vodou; Iný
fr: Méthode de lestage de la base: Sans base; Prélestée (sans remplissage); Remplissage de sable; Remplissage d’eau; Autre